【裁判字號】    98,易緝,49
【裁判日期】    980527
【裁判案由】    毒品危害防制條例
【裁判全文】
臺灣士林地方法院刑事判決              98年度易緝字第49號
公  訴  人  臺灣士林地方法院檢察署檢察官
被      告  甲○○
上列被告因違反毒品危害防制條例案件，經檢察官提起公訴（
97年度毒偵字第448號），本院判決如下：
    主  文
甲○○施用第二級毒品，處有期徒刑伍月，如易科罰金，以新臺
幣壹仟元折算壹日。扣案之第二級毒品甲基安非他命（驗餘淨重
零點零玖肆捌公克）併同難以析離之分裝袋壹只，沒收銷燬之；
玻璃球連接塑膠軟管壹組，沒收之。
    事  實
一、甲○○前因施用毒品案件，經觀察、勒戒後，認無繼續施用
    毒品之傾向，於民國96年2 月26日釋放出所，並經臺灣士林
    地方法院檢察署檢察官以95年度毒偵字第2074號為不起訴處
    分確定。復於觀察、勒戒執行完畢釋放後5 年內施用毒品，
    先後經臺灣板橋地方法院檢察署檢察官提起公訴、聲請簡易
    判決處刑，由臺灣板橋地方法院分別以97年度簡字第99號、
    第4499號判決判處有期徒刑4 月、4 月，嗣經定應執行刑為
    有期徒刑6 月確定（98年5 月26日通緝到案後入監執行，不
    構成累犯）；另因施用毒品案件，經臺灣士林地方法院檢察
    署檢察官以97年度毒偵字第16號提起公訴，經本院以97年度
    易字第210 號繫屬受理中（尚未審結）。
二、甲○○不思戒除毒癮，復於上開觀察、勒戒執行完畢釋放5
    年內之97年2 月3 日上午6 、7 時許，在臺北市○○區○○
    路3 段99巷7 號2 樓住處，以將第二級毒品甲基安非他命（
    起訴書誤載為安非他命）置於玻璃球內燒烤而吸食煙霧之方
    式，施用甲基安非他命1 次。嗣於同日下午2 時30分許，在
    臺北市士林區○○○路○ 段120 巷口遇警盤查，主動交付身
    上持有之甲基安非他命1 包（驗餘淨重0.0948公克）及其所
    有供施用甲基安非他命所用之玻璃球連接塑膠軟管1 組，並
    坦承上開施用毒品犯行。經警採集其尿液送驗，結果呈甲基
    安非他命陽性反應，而悉上情。
三、案經甲○○自首而由臺北市政府警察局北投分局報告臺灣士
    林地方法院檢察署檢察官偵查起訴。
    理  由
一、前揭事實業據被告甲○○於本院審理時坦承不諱，並有扣案
    之第二級毒品甲基安非他命1 包（驗餘淨重0.0948公克）及
    玻璃球連接塑膠軟管1 組可憑。又被告為警查獲後所採集之
    尿液檢體，經送請檢驗，結果呈甲基安非他命陽性反應，有
    臺灣尖端先進生技醫藥股份有限公司97年2 月22日濫用藥物
    檢驗報告附卷可稽，足見被告自白施用第二級毒品甲基安非
    他命之情節，與事實相符，應可採信。綜上所陳，本案事證
    明確，被告於觀察、勒戒執行完畢後，5 年以內再犯施用毒
    品之犯行，堪可認定，應依法論科。
二、論罪科刑：
    (一)查甲基安非他命係毒品危害防制條例所列管之第二級毒
        品，此為該條例第2 條第2 項第2 款所明定；又犯毒品
        危害防制條例第10條施用毒品之罪者，檢察官應聲請法
        院裁定，令被告入勒戒處所觀察、勒戒，經觀察、勒戒
        後，無繼續施用毒品之傾向者，應即釋放，並由檢察官
        為不起訴處分，有繼續施用毒品之傾向者，則由檢察官
        先聲請法院裁定令入戒治處所施以強制戒治，俟強制戒
        治期滿，再行釋放，並由檢察官為不起訴處分；而依前
        開規定觀察勒戒或強制戒治執行完畢釋放後，5 年內再
        犯施用毒品之罪者，檢察官應依法追訴，毒品危害防制
        條例第20條第1 項、第2 項、第23條第2 項分別定有明
        文。
    (二)核被告於觀察、勒戒執行完畢後，5 年以內再犯施用第
        二級毒品甲基安非他命之行為，係犯毒品危害防制條例
        第10條第2 項之施用第二級毒品罪。被告持有第二級毒
        品甲基安非他命之低度行為，應為施用毒品之高度行為
        所吸收，不另論罪。又被告於犯罪未遭發覺前，主動交
        付警方其身上持有之毒品及施用工具，並坦承施用毒品
        犯行，自首而願接受裁判之情，業經被告供述在卷，並
        有偵查卷附刑事案件報告書、臺北市政府警察局北投分
        局警備隊陳報單可佐，爰依刑法第62條前段之規定減輕
        其刑。本院審酌被告犯罪之動機、吸食頻率、曾有施用
        毒品之前科仍不知戒除，惟犯罪後坦承犯行，且所犯之
        施用毒品犯行乃戕害自己身心健康，並未危及他人等一
        切情狀，認檢察官求處有期徒刑6 月，容嫌過重，而量
        處如主文所示之刑，併諭知易科罰金之折算標準。
    (三)末查，扣案白色結晶物（驗餘淨重0.0948公克），屬毒
        品危害防制條例所明定列管之第二級毒品甲基安非他命
        ，有交通部民用航空局航空醫務中心97年3 月5 日航藥
        鑑字第0971163 號毒品鑑定書存卷可憑，應併同難以析
        離之分裝袋1 只，依毒品危害防制條例第18條第1 項前
        段之規定，宣告沒收銷燬之。另扣案吸食器實為玻璃球
        連接塑膠軟管製成之物，雖非專供施用毒品之器具，然
        屬被告所有供施用甲基安非他命所用之物，業據被告供
        明無誤，爰依刑法第38條第1 項第2 款之規定宣告沒收
        。
據上論斷，應依刑事訴訟法第284 條之1 、第299 條第1 項前段
，毒品危害防制條例第10條第2 項、第18條第1 項前段，刑法第
11條前段、第62條前段、第41條第1 項前段、第38條第1 項第2
款，判決如主文。
本案經檢察官蔡啟文到庭執行職務。
中    華    民    國    98    年    5     月    27    日
                  刑事第六庭法  官    楊皓清
以上正本證明與原本無異。
如不服本判決應於收受判決後10日內向本院提出上訴書狀，並應
敘述具體理由：其未敘述上訴理由者，應於上訴期間屆滿後20日
向向本院補提理由書（均須按他造當事人之人數附繕本）「切勿
逕送上級法院」。
                             書記官   朱俶伶
中    華    民    國    98    年    5     月    27    日
附錄論罪法條：
毒品危害防制條例第10條第2項
施用第二級毒品者，處 3 年以下有期徒刑。


司法院資訊處製作；財團法人民間司法改革基金會備份。
